臺灣雲林地方法院刑事判決　　　　　　　 96年度訴字第673號
公　訴　人　臺灣雲林地方法院檢察署檢察官
被　　　告　甲○○
　　　　　　　　　　現於台灣雲林監獄執行中
上列被告因違反毒品危害防制條例案件，經檢察官提起公訴（96
年度毒偵字第841、842、843、919號），本院判決如下：
    主  文
甲○○施用第一級毒品，累犯，處有期徒刑捌月，扣案之第一級
毒品海洛因壹包（淨重零點零壹公克）沒收銷燬之，減為有期徒
刑肆月，扣案之第一級毒品海洛因壹包（淨重零點零壹公克）沒
收銷燬之；又施用第一級毒品，累犯，處有期徒刑捌月，減為有
期徒刑肆月；又施用第一級毒品，累犯，處有期徒刑捌月，減為
有期徒刑肆月；又施用第一級毒品，累犯，處有期徒刑捌月，減
為有期徒刑肆月。應執行有期徒刑壹年，扣案之第一級毒品海洛
因壹包（淨重零點零壹公克）沒收銷燬之。
    事  實
一、甲○○前因施用毒品案件，經送觀察、勒戒後，認無繼續施
    用毒品之傾向，於民國90年11月17日釋放，並由臺灣彰化地
    方法院（以下簡稱：彰化地院）以90年度少調字第731 號為
    不付審理裁定確定。又於93年間，因連續施用第一級及第二
    級毒品案件，經彰化地院以94年度訴字第122 號判決判處應
    執行有期徒刑11月；嗣經上訴後，由臺灣高等法院臺中分院
    以94年度上訴字第975 號判決駁回上訴，於94年7 月8 日確
    定，並於95年6 月20日縮短刑期執行完畢出監。詎其仍不知
    悔悟，於5 年內復基於施用第一級毒品海洛因之各別犯意，
    分別於：(一)96年1 月15日20時許；(二)96年1 月26日20時許；
    (三)96年3 月3 日採尿回溯前72小時內之某時；(四)96年3 月20
    日23時許，均在彰化縣溪湖鎮○○里○○路13號住處，均將
    海洛因加水後，以注射針筒抽取混合液注射手臂之方式，施
    用第一級毒品海洛因各1 次，嗣分別：(一)為警於96年1 月17
    日10時30分許，持彰化地院核發之96年度聲搜字第87號搜索
    票，在上址處查獲，並扣得第一級毒品海洛因1 包（毛重0.
    1 公克、淨重0.01公克）及注射針筒1 支，並採其尿液送驗
    ；(二)因其為列管施用毒品人口，經警通知於96年1 月29日至
    警局接受採尿送驗；(三)為警於96年3 月3 日10時30分許，持
    彰化地院核發之96年聲搜字第551 號搜索票，在上址處查獲
    ，並採其尿液送驗；(四)於96年3 月22日21時50分許，在彰化
    縣溪湖鎮○○里○○路○ 段13號前，因行跡可疑為警盤查查
    獲，並對其採尿送驗，均呈現嗎啡之陽性反應。
二、案經彰化縣警察局芳苑分局、溪湖分局、員林分局報告臺灣
    彰化地方法院檢察署呈請臺灣高等法院檢察署，移轉臺灣雲
    林地方法院檢察署檢察官偵查起訴。
    理  由
壹、程序部分：
    按本件被告甲○○所犯係死刑、無期徒刑、最輕本刑為3 年
    以上有期徒刑以外之罪，其於準備程序就上開被訴事實均為
    有罪之陳述，經受命法官告知簡式審判程序之旨，並聽取其
    與公訴人之意見後，本院認無不得或不宜改依簡式審判程序
    進行之情事，爰依刑事訴訟法第273 條之1 第1 項、第284
    條之1 規定，裁定本件由受命法官獨任進行簡式審判程序，
    合先敘明。
貳、實體部分：
一、訊據被告甲○○對於上開事實均坦承不諱；且對其所採4 次
    尿液，經送檢驗後，均呈「嗎啡陽性」反應，此分別有：(一)
    彰化縣警察局芳苑分局委託檢驗尿液代號與真實姓名對照認
    證單，及詮昕科技股份有限公司96年1 月25日報告編號0000
    0000號濫用藥物尿液檢驗報告各1 紙；(二)彰化縣警察局溪湖
    分局代號與真實姓名對照認證單，及詮昕科技股份有限公司
    96年2 月9 日報告編號00000000號濫用藥物尿液檢驗報告各
    1 紙；(三)彰化縣警察局員林分局委託檢驗尿液代號與真實姓
    名對照認證單，及詮昕科技股份有限公司96年3 月14日報告
    編號00000000號濫用藥物尿液檢驗報告各1 紙；及(四)彰化縣
    警察局溪湖分局代號與真實姓名對照認證單，及詮昕科技股
    份有限公司96年4 月4 日報告編號00000000號濫用藥物尿液
    檢驗報告各1 紙等在卷可憑；又被告上開犯罪事實(一)部分，
    並有被告持有之海洛因1 包（淨重0.01公克、毛重0.1 公克
    ）及注射針筒1 支扣案可佐；且該扣案之毒品經送法務部調
    查局鑑定結果，確認「含第一級第6 項毒品海洛因成分」，
    屬第一級毒品，亦有該局鑑定書1 件附卷可稽。足認被告自
    白與事實相符，應均可採信。再被告前因施用毒品案件，經
    送觀察、勒戒後，嗣因認其無繼續施用毒品之傾向，而於90
    年11月17日釋放，並由彰化地院裁定不付審理；其後，被告
    復於93年間因施用第一級、第二級毒品案件，經彰化地院以
    94年度訴字第122 號分別判處有期徒刑8 月、4 月，並定應
    執行刑為有期徒刑11月在案，經提起上訴後，由臺灣高等法
    院臺中分院以94年度上訴字第975 號駁回上訴，並於94年7
    月8 日確定，被告入監後已於95年6 月20日縮刑期滿執行完
    畢等節，有臺灣高等法院被告前案紀錄表及被告之矯正簡表
    各1 份在卷可稽。是被告所為，與毒品危害防制條例第23條
    第2 項所定於觀察、勒戒執行完畢釋放後，5 年內再犯同條
    例第10條第1 項施用第一級毒品罪之追訴要件相符，事證明
    確，被告上開4 次犯行均堪以認定。
二、按海洛因係毒品危害防制條例所定之第一級毒品，不得非法
    施用。核被告所為如事實欄(一)至(四)所示施用海洛因各1 次之
    行為，均係犯毒品危害防制條例第10條第1 項之施用第一級
    毒品罪。其各次為供施用第一級毒品而持有該級毒品之低度
    行為，均各為施用之高度行為所吸收，均不另論罪。又被告
    上開4 次施用海洛因之犯行，犯意各別，行為互殊，應予分
    論併罰。再承上所述，被告於95年6 月20日縮刑期滿執行完
    畢出監，於5 年以內故意再犯本件有期徒刑以上之4 罪，均
    為累犯，各應依刑法第47條第1 項規定加重其刑。爰審酌被
    告一再施用毒品，前經判處徒刑入監執行，猶未能悔悟；及
    被告於犯後坦承犯行、態度良好、教育程度為高中肄業；以
    及施用毒品行為之本質為藥物濫用、物質依賴，自殘性明顯
    ，侵害性卻隱晦。基於施用毒品此一特性，毒品危害防制條
    例第10條第1 項、第2 項之刑罰，就須與同條例第20條之保
    安處分比擬觀察，而不應與一般犯罪之刑罰等量齊觀。因此
    ，對被告施以相當期間之徒刑，藉以隔離毒品、戒除依賴即
    可；過度監禁之結果，徒然虛擲被告生命，並有浪費國家稅
    收之虞。茲再衡酌被告之藥癮程度等一切情狀，量處如主文
    所示之刑。又扣案之海洛因1 包（淨重0.01公克），係屬第
    一級毒品，應依毒品危害防制條例第18條第1 項前段規定，
    沒收銷燬之。至於扣案之注射針筒1 支，雖係被告所有供犯
    罪所用，但因非屬違禁物，依刑法第38條第3 項規定，得不
    予沒收；而被告於檢察官訊問時並已表示拋棄，執行時亦無
    須發還，予以丟棄即可。
三、又被告本件4 次犯罪時間均在96年4 月24日以前，悉合於中
    華民國96年罪犯減刑條例所定之減刑條件，均應予減刑。爰
    均宣告其減得之刑，併定如主文所示之應執行刑。另主文所
    示之沒收銷燬部分，不在減刑之列，仍應與主刑併為執行，
    附此敘明。
據上論斷，應依刑事訴訟法第273 條之1 第1 項、第284 條之1
、第299 條第1 項前段，毒品危害防制條例第10條第1 項、第23
條第2 項、第18條第1 項前段，刑法第11條前段、第47條第1 項
、第51條第5 款，中華民國96年罪犯減刑條例第2 條第1 項第3
款、第7 條，判決如主文。
本案經檢察官蕭如娟到庭執行職務
中　　華　　民　　國　　96　　年　　10　　月　　29　　日
                  刑事第三庭    法  官  陳銘壎
以上正本證明與原本無異。
如不服本判決，應於判決收受後10日內，向本院提出上訴狀（須
附繕本）。
                                書記官　魏輝碩
中　　華　　民　　國　　96　　年　　10　　月　　29　　日
附錄本案論罪科刑法條全文：
毒品危害防制條例第10條第1項
施用第一級毒品者，處6 月以上5 年以下有期徒刑。
